臺灣臺中地方法院刑事判決　　　　　　　　　　　　　九十三年度易字第五九六號
　　公　訴　人　臺灣臺中地方法院檢察署檢察官
　　被　　　告　甲○○
　　選任辯護人　施瑞章律師
右列被告因常業賭博案件，經檢察官提起公訴（九十二年度偵字第一○九八三號），
本院判決如左：
    主  文
甲○○共同以賭博為常業，處有期徒刑柒月。
扣案如附表所示之物品，均沒收。
    事  實
一、甲○○明知陳秋蘭（另案由本院以九十三年度易字第一九號審理中）所經營之公
    眾得出入場所，即位於臺中市○區○○路三八之二八、三八之四、三八之二一號
    一樓之「錦旺電子遊戲場」，已向臺中市政府申辦登記，經營限制級娛樂類電子
    遊藝場業務，且在該遊戲場內擺設如附表編號一至十七所示之電動遊戲機具（均
    含ＩＣ板），係用以與不特定之多數人賭博財物，而以之為業。陳秋蘭並僱用與
    其有上揭犯意聯絡之乙○○（另案由本院以九十三年度易字第一九號審理中）擔
    任現場經理。甲○○竟與陳秋蘭、乙○○共同基於前開犯意之聯絡，自民國九十
    三年四月間某日起至九十二年五月二十七日止，在上址擔任顧客打玩電動遊戲機
    具洗分後，先由該遊戲場不知情之店員兌換代幣卡，甲○○再以九五折之現金兌
    換該等代幣卡之工作，並以此為常業。其等賭博方式係由賭客持現金向店員開分
    ，每一百元可開十分或不等分數，賭客如押中，可贏得一倍至數倍不等分數，如
    未押中，其所下注分數則歸機臺贏得，當賭客決定不玩時，可要求店員洗分，並
    以現金五比代幣一枚之方式兌換代幣卡。甲○○見賭客持有代幣卡，即向賭客要
    求以九五折之現金贖回該等代幣卡。經向賭客示意後，甲○○即至該遊戲場之辦
    公室內向乙○○拿取現金，再與賭客兌換代幣卡。嗣於九十二年五月二十七日十
    四時許，經警員陳偉倫喬裝賭客前往該遊戲場，把玩該店內之電動遊戲機具，而
    與機具對賭，於當日十八時許，陳偉倫見積分累積至十萬七千餘分，即要求不知
    情之店員謝志涼（業經檢察官為不起訴處分）洗分，謝志涼即兌換代幣卡五百枚
    八張及一百枚二張，陳偉倫即示意要離開，甲○○見狀而上前表示欲以九五折之
    現金收回該等代幣卡，要求陳偉倫在場等候。甲○○即至乙○○之辦公室拿取現
    金，交付一萬九千九百五十元予陳偉倫時，陳偉倫即當場表明身分而查獲，並扣
    案如附表編號一至十七所示之電子遊戲機具、代幣卡及現金等物品。
二、案經臺中市政府警察局第一分局報告臺灣臺中地方法院檢察署檢察官偵查起訴。
    理  由
一、訊據被告甲○○固坦承：於右揭時、地，以九五折之現金向喬裝賭客之警員陳偉
    倫兌換代幣卡乙情不諱，惟矢口否認有何賭博之犯行，辯稱：伊沒有在「錦旺遊
    藝場」內工作，不認識陳秋蘭，也不認識邱林塗，伊只是單純去玩電動玩具之客
    人，因為伊常去玩，貪小便宜，所以才以九五折之現金向賭客購買代幣卡。查獲
    當日因為伊身上的錢不夠，所以才至乙○○的辦公室借六千元，並將代幣卡押在
    乙○○那裡，陳秋蘭的丈夫邱林塗之所以幫伊交保，是伊拜託邱林塗的，警詢中
    律師費用是邱林塗代墊的，伊以分期付款的方式償還云云。然查：
（一）證人即本案查獲員警陳偉倫於本院審理時結證稱：查獲當天被告主動找伊，拿
      現金要換代幣卡，在伊洗完分拿到代幣卡，被告就主動來找伊，表示要換伊的
      代幣卡，但伊不知道被告如何知道伊才剛洗分拿到代幣卡。本件被查獲之前，
      伊也曾數次至本件查獲地點查訪，被告在伊查訪時，曾四次與伊換過代幣卡。
      在被告來跟伊換代幣卡的時候，曾注意到被告的情形，他幾乎都不在店內玩電
      玩，可是卻來跟伊換代幣卡，跟店內的服務生互動良好，都在店內聊天。被告
      和伊以現金兌換代幣卡是在店外，或者在娛樂臺那裡，被告會先示意伊跟他走
      到外面去，到了外面，被告就直接把錢塞給伊。查獲當日，被告有先進去店內
      再出來，被告說他只能換這麼多，其他的下次再換（見本院九十三年七月一日
      審理筆錄）；於偵查中亦結證稱：本件因很多檢舉函說該店有賭博行為，所以
      伊進去過好幾次。伊前後在店內共贏了四次，第一次是在九十二年四月二十八
      日，伊玩撲克單機，贏了很多分數，店裡員工主動拿代幣卡給伊，過一陣子，
      被告就主動跑過來說「先生，聽說你的積分券要賣」，伊回稱「沒有，你怎麼
      知道我有積分券、代幣券？」，他就說「你不要問了，我都在這邊玩，如果你
      不玩了，我可以用九五折跟你買積分券。」，五月十五日、五月二十三日伊再
      去，發現在玩時，都沒有看到被告在店內玩電玩，這二天伊都有贏，員工都給
      伊積分券，當伊向員工示意要離開時，員工就跑過來跟伊說「我們沒有賭博哦
      」。過一陣子，被告就會跑來搭伊肩膀，站到角落等伊，伊再將積分券交給他
      ，他就拿著積分券走出店外，過五分鐘，他又進來，塞錢給伊，是以二百枚算
      一千元，打九五折，給伊九百五十元。查到那一次，伊也是像前三次這樣換錢
      ，同樣沒有見到被告在店內玩電玩，而是站在門口。這次伊也有贏，伊就在員
      工給的積分券作記號，向員工示意伊要走了。過了一陣子，被告又過來拍伊肩
      膀，沒有講什麼，就站到一邊，伊將代幣卡交給他，他拿著代幣卡往外面走出
      去，過了一會兒，再過來拍伊肩膀，然後轉身往外走，伊跟他走出去，他在店
      門口算現金直接交給伊，伊拿到錢就表明身分逮捕他，但在他身上查不到代幣
      卡，而是在店內辦公室，乙○○的褲袋內找到的（見偵查卷第一五七頁）等語
      明確，且參以被告就其在上揭電子遊戲場內，係以九五折之價格向賭客買進代
      幣卡乙節亦不否認，則被告確曾於九十二年四月二十八日迄本件查獲時止，在
      上址，多次以現金向賭客兌換代幣卡之情，洵堪認定。
（二）雖被告辯稱：伊僅是上開電子遊戲場之客人，並未在該店任職，伊向賭客以現
      金兌換代幣卡之行為，與該店無關云云。惟查：(1)依證人陳偉倫前揭證言以觀
      ，被告向證人陳偉倫以現金兌換代幣卡時，被告是先上前向賭客表示要以現金
      購買代幣卡，之後就拿著代幣卡走出店外，過了一陣子之後，再將現金交給賭
      客，則若如被告所言，其以九五折扣購買代幣卡之目的係供自己使用，則大可
      與賭客一手代幣卡，一手現金，當場兌換，何以會有拿著代幣卡走出店外，過
      一陣子才拿現金交給賭客之情形？況證人陳偉倫多次至該店查訪時，均未曾見
      被告曾在店內打玩電動玩具之行為。(2)又證人陳偉倫於九十二年五月二十七日
      與被告所兌換，業經證人陳偉倫註記記號之代幣卡，並非在被告身上查獲，而
      係在乙○○身上查獲乙情，此據證人乙○○於警詢、偵查及本院審理時均陳明
      在卷，且為被告所是認，且有扣押物品清單乙份在卷足參。證人乙○○雖於本
      院審理時陳稱：當日被告向伊借六千元，故將該等代幣卡質押在伊那裡（見本
      院九十三年七月一日審理筆錄）云云。然被告若確有向乙○○借款，而以該等
      代幣卡質押乙節，何以被告於二次警詢筆錄均陳稱：伊不知道為何該等代幣卡
      會在乙○○身上查獲（偵查卷第四○頁、四一頁），而有避重就輕之舉？(3)再
      被告於本院審理時陳稱：當時伊因為失業，所以在上開電子遊戲場打電動玩具
      ，大概打了一個多月，有時每天去打，大概去了二、三十次，每次去的時間約
      三、四個小時，每次大概花費一、二千元等語。經本院質之為何其於失業中，
      仍有資力可以打玩電動玩具，被告復供稱：是伊之前工作存的錢，大約存了一
      、二萬元（均見本院九十三年四月十五日訊問筆錄），則被告失業時所有之存
      款不過是一、二萬元，於一個多月內，至上址打玩電玩二、三十次，每次需花
      費一、二千元，按理就算不計被告日常生活所需之花費，其應早已將積蓄耗費
      殆盡。又依證人乙○○於本院審理時證稱：查獲當日被告向伊借六千元云云，
      而被告於查獲當日共拿一萬九千九百五十元予證人陳偉倫購買代幣卡，扣除證
      人乙○○所稱之六千元，則被告自己尚需拿出一萬三千餘元，然被告所有之積
      蓄業已用罄，何來之一萬三千餘元可供其購買該等代幣卡？(4)本件被告於本件
      查獲後，移送臺灣臺中地方法院檢察署檢察官偵訊後，諭知交保之交保金，及
      被告於警詢時，聘任辯護人之費用，均係由「錦旺電子遊戲場」之負責人陳秋
      蘭之夫邱林塗代為繳納，迄今被告均未返還上開費用予邱林塗等情，業據被告
      供承在卷，被告於本院審理時亦稱，不認識陳秋蘭及邱林塗云云，則被告既不
      認識陳秋蘭及邱林塗，何以邱林塗竟幫助素昧平生之被告代為聘請律師並繳納
      刑事保證金，且交保金額高達六萬元？實與常情有悖。(5)是綜上所陳，被告前
      揭所辯，顯無足採信。此外，復有扣案如附表所示之電子遊戲機具、代幣卡及
      現金一萬九千九百五十元可稽，及卷附之現場照片數紙、現場圖乙紙、臺中市
      政府營利事業登記證乙紙可參，是本件事證明確，被告犯行洵堪認定，應予依
      法論科。
二、按刑法上所謂常業犯，指反覆以同種類行為為目的之社會活動之職業性犯罪而言
    ，至於犯罪所得之多寡，是否恃此犯罪為唯一之謀生職業，則非所問，縱令兼有
    其他職業，仍無礙於該常業犯罪之成立（最高法院八十五年度臺上字第五一○號
    判例參照）。本件被告自九十二年四月間迄九十二年五月二十七日為警查獲時止
    ，正失業中，故於該一個多月之時間內，共去該遊戲場二、三十次，且多次向賭
    客以現金兌換代幣卡，已詳如前述，則被告當時並無其他職業，且有反覆以同種
    類行為為目的，其顯有恃在上開遊戲場內為賭客兌換代幣卡維生之意思及事實，
    應屬常業犯，允無疑義。是核其所為，係犯刑法第二百六十七條之常業賭博罪（
    公訴人贅引刑法第二百六十六條第一項前段之公開場所賭博罪，應予以更正）。
    被告與陳秋蘭、乙○○等人，就上開常業賭博犯行，有犯意聯絡及行為分擔，為
    共同正犯。爰審酌被告年青力壯，不思以正當途徑賺取財物，且本件經警查獲之
    遊戲場擺設之電子遊戲機具之數量非微，被告等所為影響社會善良風氣，且被告
    於犯罪後，自警詢、偵查、迄本院審理時，屢屢飾詞矯卸，顯對於所犯之罪行，
    毫無悔意，態度非佳等一切情狀，量處如主文所示之刑，以示懲儆。
三、扣案如附表編號一至十七所示之電動賭博機具、編號十八之賭資一萬九千九百五
    十元，分別係當場賭博之器具及在賭檯或兌換籌碼處之財物，均應依刑法第二百
    六十六條第二項宣告沒收。另扣案附表編號十九至二二所示之代幣卡，係被告陳
    秋蘭所有，供被告等人所共同犯賭博罪所用之物，應依刑法第三十八條第一項第
    二款之規定宣告沒收。至其餘扣案之現金、出勤表四張等，因無其他證據足資證
    明係供被告犯罪所用或所得之物，或在賭檯或兌換籌碼處之財物，是就此部分，
    爰不為沒收之諭知，末此敘明。
據上論斷，應依刑事訴訟法第二百九十九條第一項前段，刑法第二十八條、第二百六
十七條、第二百六十六條第二項、第三十八條第一項第二款，罰金罰鍰提高標準條例
第一條前段、第二條，判決如主文。
中      華      民      國    九十三    年      七      月     十五     日
                                    臺灣臺中地方法院刑事第五庭
                                        審判長法  官  梁堯銘
                                              法  官  林慧英
                                              法  官  劉麗瑛
右正本證明與原本無異。
如不服本判決，應於判決送達後十日內向本院提出上訴狀，上訴於臺灣高等法院臺中
分院( 須附繕本 )。
                                              書記官
中      華      民      國    九十三    年      七      月     十五     日
【附表】
┌───┬──────────────┬───────────┐
│編號  │品                  名      │數量                  │
├───┼──────────────┼───────────┤
│一    │骰子六人座（含ＩＣ卡）      │一臺                  │
├───┼──────────────┼───────────┤
│二    │美國牛仔六人座（含ＩＣ卡）  │一臺                  │
├───┼──────────────┼───────────┤
│三    │皇冠霹靂馬八人座（含ＩＣ卡）│一臺                  │
├───┼──────────────┼───────────┤
│四    │泰山闖天關（含ＩＣ卡）      │四臺                  │
├───┼──────────────┼───────────┤
│五    │滿貫大亨（含ＩＣ卡）        │四臺                  │
├───┼──────────────┼───────────┤
│六    │飛象傳奇（含ＩＣ卡）        │二臺                  │
├───┼──────────────┼───────────┤
│七    │霹靂馬（含ＩＣ卡）          │三臺                  │
├───┼──────────────┼───────────┤
│八    │金牌瑪琍（含ＩＣ卡）        │三臺                  │
├───┼──────────────┼───────────┤
│九    │皇冠金鐘（含ＩＣ卡）        │三臺                  │
├───┼──────────────┼───────────┤
│十    │唆哈五人座（含ＩＣ卡）      │一臺                  │
├───┼──────────────┼───────────┤
│十一  │賓果彈珠（含ＩＣ卡）        │一臺                  │
├───┼──────────────┼───────────┤
│十二  │小精靈彈珠（含ＩＣ卡）      │一臺                  │
├───┼──────────────┼───────────┤
│十三  │超級鑽石列車（含ＩＣ卡）    │三臺                  │
├───┼──────────────┼───────────┤
│十四  │超鑽小丑（含ＩＣ卡）        │三臺                  │
├───┼──────────────┼───────────┤
│十五  │五線譜撲克（含ＩＣ卡）      │十臺                  │
├───┼──────────────┼───────────┤
│十六  │大象王國（含ＩＣ卡）        │三臺                  │
├───┼──────────────┼───────────┤
│十七  │夢幻十三張（含ＩＣ卡）      │二臺                  │
├───┼──────────────┼───────────┤
│十八  │賭資（新臺幣）              │一萬九千九百五十元    │
├───┼──────────────┼───────────┤
│十九  │代幣卡五百枚                │二十三張              │
├───┼──────────────┼───────────┤
│二○  │代幣卡一百枚                │一○四張              │
├───┼──────────────┼───────────┤
│二一  │代幣卡五百枚                │八張                  │
├───┼──────────────┼───────────┤
│二二  │代幣卡一百枚                │二張              │
└───┴──────────────┴───────────┘
＊編號一至十七所示之電動遊戲機具共含ＩＣ卡六十一片
附錄論罪科刑法條
刑法第二百六十六條
在公共場所或公眾得出入之場所賭博財物者，處一千元以下罰金。但以供人暫時娛樂
之物為賭者，不在此限。
當場賭博之器具與在賭檯或兌換籌碼處之財物，不問屬於犯人與否，沒收之。
中華民國刑法第二百六十七條
以賭博為常業者，處二年以下有期徒刑，得併科一千元以下罰金。
